【裁判字號】    94,交簡上,133
【裁判日期】    950309
【裁判案由】    公共危險等
【裁判全文】
臺灣板橋地方法院刑事判決           94年度交簡上字第133號
上  訴  人  臺灣板橋地方法院檢察署檢察官
被      告  甲○○
上列上訴人因被告公共危險等案件，不服本院94年度交簡字第95
4 號中華民國94年10月24日第一審判決（聲請簡易判決處刑案號
：94年度調偵字第287 號）而提起上訴，本院管轄第二審之合議
庭判決如下：
    主  文
上訴駁回。
甲○○緩刑貳年。
    事實及理由
一、本案經本院審理結果，認第一審以被告甲○○犯刑法第一百
    八十五條之三服用酒類不能安全駕駛動力交通工具而駕駛、
    第二百八十四條第一項過失傷害罪，分別量處拘役三十日、
    五十日，並合併定應執行拘役七十日，及諭知如易科罰金以
    三百元折算一日，其認事用法及量刑均無不當，應予維持，
    並引用第一審判決書記載之事實、證據及理由（詳如附件）
    。
二、上訴意旨略以：被告尚未與告訴人達成和解，並賠償告訴人
    所受損失，顯無悔意，因認原審量刑過輕云云。惟查本件事
    故之發生，告訴人亦與有過失，且被告犯罪後均坦承犯行，
    態度良好，並無前科，有臺灣高等法院被告前案紀錄表在卷
    可憑。原審量刑時業已審酌被告尚未與告訴人達成民事和解
    等一切情狀，其認事用法並無不當，量刑亦尚稱妥適，是原
    審判決並無違誤，上訴意旨並無理由，應予駁回。
三、末查，被告未曾受有期徒刑以上刑之宣告，此有臺灣高等法
    院被告前案紀錄表在卷可稽，其因一時失慮致罹刑典，且於
    本院審理中業已與告訴人達成和解，並賠償告訴人新臺幣（
    下同）十萬元損失，有和解書、收據附卷可憑。是本院綜合
    上開情節，因認上開對被告所宣告之刑，以暫不執行為適當
    ，爰併予宣告緩刑二年，用啟自新。
據上論結，應依刑事訴訟法第四百五十五條之一第一項、第三項
、第三百六十八條、第三百七十三條、第七十四條第一款，判決
如主文。
本案經檢察官陳鴻濤到庭執行職務。
中    華    民    國    95    年      3     月    9   日
                  刑事第七庭  審判長法  官  胡堅勤
                                    法  官  王瑜玲
                                    法  官  李君豪
上列正本證明與原本無異。
不得上訴。
                                    書記官  蕭汝芳
中    華    民    國    95    年    3     月    10    日
附錄本案論罪科刑法條全文
刑法第185條之3：
服用毒品、麻醉藥品、酒類或其他相類之物，不能安全駕駛動力
交通工具而駕駛者，處一年以下有期徒刑、拘役或三萬元以下罰
金。
刑法第284條：
因過失傷害人者，處六月以下有期徒刑、拘役或五百元以下罰金
，致重傷者，處一年以下有期徒刑、拘役或五百元以下罰金。
從事業務之人，因業務上之過失傷害人者，處一年以下有期徒刑
、拘役或一千元以下罰金，致重傷者，處三年以下有期徒刑、拘
役或二千元以下罰金。


司法院資訊處製作；財團法人民間司法改革基金會備份。
